# 请教陈版，关于合并财务报表实务操作指南问题？

提问人：Kevin.Coo 时间：2015-01-14 16:46:42
谢谢分享，很好！

回答人：chenyiwei
1 、是。 2 、丧失子公司控制权时，对于“其他权益变动”如购买少数股权时形成的资本公积等，应继续保留在合并报表层面的资本公积中，这些都是权益性交易形成的，不能转入损益。

提问人：ytrdruytr 时间：2015-01-15 12:32:51
陈版，第 2 个问题还是不明白，为什么不能转损益，丧失控制权之后原子公司不再纳入合并范围也就不必从合并主体角度考虑了，如果从母公司角度考虑的话应该转损益的。

回答人：chenyiwei
这些资本公积当初都是通过权益性交易形成的，一旦形成就与导致其形成的资产、负债相分离了。所以后续资产、负债的处置不会导致这些资本公积的调整。就像母公司对子公司进行实物投资，子公司后续将该资产出售时，这部分资本公积也不需要转入损益。参考《瑞华研究 2010 ～ 2014 汇编》中的问答3-2-99、3-2-100。